# BOT-无形资产闲置设备出售

提问人：飘雪lin99lin99 时间：2020-06-02 09:18:00
查阅本版与BOT-无形资产相关业务，查到陈版在回复BOT设施部分设备在特许经营期内报废业务中提及“无形资产总是按最初金额在整个特许经营期内摊销的，其后续价值保持不变（增加处理能力的改扩建除外）。部分设备的使用寿命短于特许经营期，这部分设备在报废后需要重置的，相关重置支出的处理原则参照上述大修理支出处理，在两次重置的间隔期内逐年计提并计入各年度的营运成本。”结合上述回复，在审计过程发现有，BOT（污水处理厂，作为无形资产反应）设施中，由于政策升级环评方式变更，部分设备闲置，特许经营期满后也不用移交旧设备，为此企业将闲置的设备出售，该设备出售业务是确认其他收入还是对应调整BOT的运营成本？哪种更合适或者还有别的处理方式？以上，烦请陈版百忙之中给予指导，谢谢！

回答人：chenyiwei
此类闲置设备的出售是偶发性的。如果需购置新的、更先进的污水处理设备，相应地原先纳入无形资产成本的此前购置的部分设备被处置，则建议以新购置的设备的购置成本增加无形资产价值，同时按旧设备的处置价款冲减无形资产价值，相应地调整后续每年无形资产的摊销金额。